臺灣臺北地方法院刑事判決　　　　　　　96年度交訴字第40號
公　訴　人　臺灣臺北地方法院檢察署檢察官
被　　　告　甲○○原名陳志銘.
上列被告因公共危險等案件，經檢察官提起公訴（96年度偵字第
3342號），嗣因被告就被訴事實為有罪之陳述，經本院告知簡式
審判程序意旨，並聽取公訴人及被告之意見後，本院合議庭裁定
由受命法官獨任依簡式審判程序審理，判決如下：
    主  文
甲○○駕駛動力交通工具肇事，致人死傷而逃逸，累犯，處有期
徒刑壹年陸月；又因過失致人於死，處有期徒刑壹年貳月。應執
行有期徒刑貳年陸月。
    事  實
一、甲○○（原名陳志銘）前因違反懲治盜匪條例案件，經本院
    於民國84年4月28日以84年度訴字第863號判處有期徒刑7年
    ，因不服提起上訴，經台灣高等法院於85年4月12日以84年
    度上訴字第3968號駁回上訴，復經最高法院於85年8月2日以
    85年度台上字第3747號駁回上訴，於85年5月21日確定，並
    於86年2月14日入監執行，嗣經假釋付保護管束，甫於92年
    10月30日假釋期滿，其未執行之刑，以已執行論。詎猶不知
    警惕，竟於96年1月17日上午5時15分許，駕駛車牌號碼CJ-3
    485號自用小客車，沿台北縣新店市○○路由北往南方向行
    駛，於左轉復興路時，本應注意行車速度，依速限標誌或標
    線之規定；汽車行駛至交岔路口，轉彎車應讓直行車先行；
    汽車行駛時，駕駛人應注意車前狀況，並隨時採取必要之安
    全措施，而依當時情形天候雖雨，惟夜間有照明，路面無缺
    陷、無障礙物，視距良好，並無不能注意之情事，竟疏未注
    意，仍以時速約50至60公里之速度超速行駛（該路段速限為
    時速50公里），且未讓直行車先行，亦未注意車前狀況，即
    貿然左轉，適有江志美騎乘腳踏車由東向西行駛欲穿越復興
    路，甲○○所駕駛之自用小客車右前車頭乃撞及江志美所騎
    乘之腳踏車後車輪，致江志美人車倒地，因而受有頭部挫傷
    、胸腹鈍挫傷、出血性休克及身體多處擦傷之傷害，並當場
    死亡，甲○○明知駕車肇事後，並未停留現場為適當之救護
    ，竟逃逸現場。嗣經警循線查詢，始知上情。
二、案經江志美之配偶乙○○、子女丙○○告訴暨台北縣政府警
    察局新店分局報告台灣台北地方法院檢察署檢察官偵查起訴
    。
    理  由
壹、程序方面：
    按本件被告甲○○所犯係死刑、無期徒刑、最輕本刑為3年
    以上有期徒刑以外之罪，其於準備程序就前揭被訴事實為有
    罪之陳述，經受命法官告知簡式審判程序之旨，並聽取其與
    公訴人之意見後，本院認無不得或不宜改依簡式審判程序進
    行之處，爰依刑事訴訟法第273條之1第1項、第284條之1，
    裁定本件由受命法官獨任進行簡式審判程序，合先敘明。
貳、實體方面：
一、訊據被告對於上揭事實均坦承不諱（見本院卷第24頁背面）
    ，核與告訴人乙○○、丙○○之指訴大致相符（見相驗卷第
    13、50至52頁），並經目擊證人白駿騏、翁淑芳、證人即銳
    奇汽車修護廠負責人高池國、順泰汽車保養廠負責人陳忠港
    分別於警詢、偵查中所證述之情節相符（見偵查卷第10至15
    、17至22、59、60、64頁），復有台北縣政府警察局新店分
    局處理相驗案件初步調查報告暨報驗書、道路交通事故現場
    圖、道路交通事故調查報告表(一)、(二)、道路交通事故初步分
    析研判表、疑似道路交通事故肇事逃逸追查表、台北縣政府
    消防局救護記錄表、名將玻璃股份有限公司出貨單各乙份、
    照片54幀、佛教新店慈濟綜合醫院死亡通知單、財團法人佛
    教慈濟綜合醫院台北分院病歷、台灣台北地方法院檢察署相
    驗屍體證明書及法醫驗斷書各乙份在卷可稽（見相驗卷第9
    至12、第19至30、36至55頁、偵查卷第64至72頁），並有扣
    案之光碟乙片可資佐證，是依前述補強證據，足徵被告於本
    院審理時出於任意性之自白與事實相符，應堪採為認定事實
    之依據。從而，本件事證明確，被告之犯行堪以認定，應予
    依法論科。
二、核被告所為，係犯刑法第276條第1項之過失致人於死罪及同
    法第185條之4之駕駛動力交通工具肇事致人死傷而逃逸罪。
    又按刑法第185條之4之肇事致人死傷逃逸罪，係以處罰肇事
    後逃逸之駕駛人為目的，俾促使駕駛人於肇事後能對被害人
    即時救護，以減少死傷，是該罪之成立祇以行為人有駕駛動
    力交通工具肇事，致人死傷而逃逸之事實為已足，至行為人
    之肇事原因如何，則非所問，而其逃逸既係在肇事行為發生
    後，顯屬為規避責任之另行起意行為，與肇事之原因行為，
    尚難認有方法結果之牽連犯關係，自應併合處罰（最高法院
    89年度台上字第2157號判決要旨參照），是以被告所犯上開
    2罪，犯意各別，行為互殊，應予分論併罰。查被告前因違
    反懲治盜匪條例案件，經本院於84年4月28日以84年度訴字
    第863號判處有期徒刑7年，因不服提起上訴，經台灣高等法
    院於85年4月12日以84年度上訴字第3968號駁回上訴，復經
    最高法院於85年8月2日以85年度台上字第3747號駁回上訴，
    於85年5月21日確定，並於86年2月14日入監執行，嗣經假釋
    付保護管束，甫於92年10月30日假釋期滿，其未執行之刑，
    以已執行論等情，有台灣高等法院被告前案紀錄表乙份在卷
    可參，其受有期徒刑之執行完畢，於5年以內故意再犯本件
    肇事逃逸罪，該罪之最重本刑為有期徒刑以上之罪，故為累
    犯，應依刑法第47條第1項之規定，加重其刑（過失致死罪
    部分則不構成累犯）。爰審酌被告前有犯罪紀錄，素行不佳
    ，竟違規肇事，明知被害人江志美倒地有死傷之可能，仍於
    肇事後逕自駕車逃離現場，致被害人寶貴生命隨即消逝，並
    使被害人家屬承受喪失親人之苦痛，亦造成終身無法彌補之
    遺憾，情節嚴重，惡性非輕，且迄未與告訴人乙○○、丙○
    ○家屬達成和解，亦尚未支付任何賠償，自不宜寬貸，並考
    量其犯後終能坦承犯行之態度等一切情狀，分別量處如主文
    所示之刑，並定其應執行之刑，以資懲儆。
據上論斷，應依刑事訴訟法第273條之1、第299條第1項前段，刑
法第185條之4、第276條第1項、第47條第1項、第51條第5款，刑
法施行法第1條之1，判決如主文。
本案經檢察官孫小萍到庭執行職務。
中　　華　　民　　國　　96　　年　　5 　　月　　30　　日
　　　　　　　　　刑事第十三庭  法　官　鍾素鳳
以上正本證明與原本無異。
如不服本判決，應於送達後10日內，向本院提出上訴狀。
                                書記官  陳鳳瀴
中　　華　　民　　國　　96　　年　　5 　　月　　30　　日
附錄本判決論罪之法條：
刑法第185條之4
　　駕駛動力交通工具肇事，致人死傷而逃逸者，處6月以上5年
  　以下有期徒刑。
刑法第276條
　　因過失致人於死者，處2年以下有期徒刑、拘役或2千元以下
  　罰金。
　　從事業務之人，因業務上之過失犯前項之罪者，處5年以下
  　有期徒刑或拘役，得併科3千元以下罰金。
